---
title: "Semester Arbeit: Schweizer Abstimmungen"
author: "Bratschi Jonas, Erhardt Jann, Gamper Gian"
format: pdf
editor: visual
---

## Einleitung

Wie viel Abfall entsteht nach einem Stadtfest? (unentsorgt und entsorgt)

Beispiel: Zürich fest

Anzahl Personen: Poisson

Wetter: Binomial

Alter: Normal

## Überlegungen

Zeit-Slots: 2 am Freitag, 3 am Samstag, 2 am Sonntag

Wetter: Bernoulli (schlecht, schön)

-\> Abhängig davon: Slots bleiben besucher

Essen: Lognormal in abhängigkeit zum Zeit-Slot

Trinken: Lognormal in abhängigkeit zum Zeit-Slot

-\> Bei zu viel Trinken Abfall \* 2 (Abhängig vom Gewicht mit Normalverteilung abhängig von Geschlecht via Bernoulli)

Unfall / Verhaftung -\> Gian

## Simulation

```{r}
#| echo: false
wetter_probs <- c(2/3, 1/3)
first_slot <- c(0.10, 0.20)
rest_slots <- c(0.3, 0.4)
bad_weather_factor <- 0.7
```

### Experiment

When you click the **Render** button a document will be generated that includes both content and the output of embedded code. You can embed code like this:

```{r}
nsim <- 1
abfall_produziert <- 0


for (i in 1:nsim) {
  anzahl_personen <- rpois(1, 2200000)
  wetter_schoen <- sample(c(TRUE, FALSE), size = 1, prob = wetter_probs)
  
  if (!wetter_schoen) {
    first_slot <- c(first_slot[1] * bad_weather_factor, first_slot[2] * bad_weather_factor)
    rest_slots <- c(rest_slots[1] * bad_weather_factor, rest_slots[2] * bad_weather_factor)
  }
  
  besucher_pro_slot <- c(runif(1, min = first_slot[1], max = first_slot[2]) * anzahl_personen,
                         runif(1, min = rest_slots[1], max = rest_slots[2]) * anzahl_personen,
                         runif(1, min = first_slot[1], max = first_slot[2]) * anzahl_personen,
                         runif(1, min = rest_slots[1], max = rest_slots[2]) * anzahl_personen,
                         runif(1, min = rest_slots[1], max = rest_slots[2]) * anzahl_personen,
                         runif(1, min = first_slot[1], max = first_slot[2]) * anzahl_personen,
                         runif(1, min = rest_slots[1], max = rest_slots[2]) * anzahl_personen,
                         runif(1, min = rest_slots[1], max = rest_slots[2]) * anzahl_personen)
  
  besucher_pro_slot <- round(besucher_pro_slot)
  print(besucher_pro_slot)
}
```

You can add options to executable code like this

```{r}
#| echo: false
2 * 2
```

The `echo: false` option disables the printing of code (only output is displayed).
